# 关于投资性房地产计量的特殊问题

提问人：茶前饭后 时间：2019-12-04 06:30:18
请教版主，如果有一家企业通过市价购买的房地产作为投资性房地产，因为公允价值是现成的，然后按照公允价值模式计量；另外对于自建的厂房用于出租也作为投资性房地产核算，因为自建厂房缺乏公允价值标准，能不能按照历史成本单独核算这块投资性房地产？如果能，是不是与 “一家企业不能同时用公允价值和成本价值核算投资性房地产” 的准则要求矛盾？
另外，如果不能这样并行核算，为了规避这种矛盾，是不是把自建用于出租的房产单独作为固定资产核算，不再作为投资性房地产核算，这样可以吧？
望版主指点，拜谢！

回答人：chenyiwei
根据准则讲解：“在极少情况下，采用公允价值对投资性房地产进行后续计量的企业，有证据表明，当企业首次取得某项投资性房地产（或某项现有房地产在完成建造或开发活动或改变用途后首次成为投资性房地产）时，该投资性房地产的公允价值不能持续可靠取得的，应当对该投资性房地产采用成本模式计量直至处置，并且假设无残值。但是，采用成本模式对投资性房地产进行后续计量的企业，即使有证据表明，企业首次取得某项投资性房地产时，该投资性房地产的公允价值能够持续可靠取得的，该企业仍应对该投资性房地产采用成本模式进行后续计量”。即，在总体上采用公允价值模式的情况下，可以有极少例外。但如果这种例外不是 “极少数情况”，则会违反“同一主体不能同时采用两种后续计量模式” 的限制。此时，建议对所有投资性房地产均采用成本模式进行后续计量。
已满足投资性房地产定义和确认条件的已出租建筑物，不能选择继续确认为固定资产。

提问人：茶前饭后 时间：2019-12-04 06:30:18
感谢版主的悉心指导，再请教一下，那么如果市场价格外购的少数资产按照公允价值计量，大部分自建的厂房按照成本法计量投资性房地产，是否可以理解为允许例外的 “极少数例外呢”？
我的理解为，公司外购的房产及地产在周围有合理的市场对比价格，按照公允价值计量也符合逻辑，大部分自建并租赁的房产按照成本法计量投资性房地产也符合核算惯例，请问这样子行吗？

回答人：chenyiwei
不可以这样理解。